【裁判字號】    92,聲,345
【裁判日期】    921128
【裁判案由】    變換提存物
【裁判全文】
臺灣苗栗地方法院民事裁定                          九十二年度聲字第三四五號
    聲  請  人  中國農民銀行股份有限公司
    法定代理人  陳高吉
    代  理  人  邱春杰
    相  對  人  甲○○
當事人間假扣押事件，聲請人就其依本院九十一年度聲字第六號民事裁定所提供之擔
保物，聲請變換提存物，本院裁定如下：
    主      文
本院九十一年度聲字第六號裁定所命，聲請人於本院九十一年度存字第二八九號所提
存之擔保物即交通銀行開發金融債券第十五期第七次三年期債券，面額新台幣壹佰萬
元券壹張（號碼：ＧＶ○○○○七○），准以同額之現金或中央政府重大交通建設公
債甲類第十期債票（八十六年度）代之。
聲請程序費用由聲請人負擔。
    理      由
一、按供擔保之提存物或保證物，除得由當事人約定變換外，法院得依供擔保人之聲
    請，以裁定許其變換，民事訴訟法第一百零五條第一項定有明文。又上開訴訟費
    用擔保之規定，於其他法令供訴訟上之擔保者準用之，此觀同法第一百零六條規
    定自明。
二、本件聲請意旨略以：聲請人與相對人間請求清償借款事件，前遵本院八十七年度
    裁全字第七三三號裁定，曾提供面額新台幣（下同）一百萬元之台灣土地銀行八
    十七年度第一期土地金融債券乙張，並以本院八十七年度存字第九二八號提存在
    案。嗣依本院八十八年度聲字第八四號變換提存物裁定，以同額之交通銀行開發
    金融債券第十四期第十五次金融債券代之，並以本院八十八年度存字第七六三號
    提存在案。復依本院八十九年度聲字第五四號變換提存物裁定，提供同額之台灣
    中小企業銀行八十八年度第三期金融債券代之，並以本院八十九年度存字第五六
    八號提存在案。又依本院九十一年度聲字第六號變換提存物裁定，提供同額之交
    通銀行開發金融債券第十五期第七次三年期債券代之，並以本院九十一年度存字
    第二八九號提存在案。惟前開交通銀行開發金融債券即將屆期，急需領回辦理還
    本兌息手續，為此聲請准予變換為同額之現金或中央政府建設公債甲類第十期債
    票（八十六年度）等語。
三、查聲請人主張之事實，業據其提出本院八十七年度裁全字第七三三號民事裁定、
    本院八十八年度聲字第八四號民事裁定及確定證明書、本院八十九年度聲字第五
    四號民事裁定及確定證明書、本院九十一年度聲字第六號民事裁定及確定證明書
    、本院九十一年度存字第二八九號提存書（均影本）各一件為證；復經本院依職
    權調取前開卷宗審核無誤，是聲請人之聲請核無不合，應予准許。
四、依民事訴訟法第一百零五條第一項、第九十五條、第八十一條第一款，裁定如主
    文。
中      華      民      國    九十二    年      十一    月    二十八    日
                                          民事庭法      官  陳慧萍
正本係照原本作成。
如對本裁定抗告，須於裁定送達後十日內向本院提出抗告狀，並繳納抗告費新臺幣壹
仟元。
                                                法院書記官  李惠雯
中      華      民      國    九十二    年      十二    月      四      日


司法院資訊處製作；財團法人民間司法改革基金會備份。
